臺灣臺中地方法院民事裁定
110年度簡上字第204號
上  訴  人  通盈通運股份有限公司

法定代理人  洪信助  
上  訴  人  黃信逢   
共      同
訴訟代理人  胡宗智律師
上列上訴人因與被上訴人柯進發等間請求損害賠償事件，對於民
國111年7月29日本院第二審判決提起上訴，本院裁定如下：
    主  文
上訴駁回。
第三審訴訟費用由上訴人連帶負擔。
    理  由
一、上訴意旨略以：中山醫學大學附設醫院民國109年3月25日鑑
    定報告（下稱109年鑑定報告）係綜合內政部公布之107年度
    平均餘命數據與美國疾病管制預防中心公布之說明（下稱美
    國疾管局說明），認柯進發之平均餘命應介於9至28年，原
    審竟僅以107年度平均餘命數據，認定柯進發之平均餘命尚
    有30年，判斷事實顯然違背論理法則。且原審認定柯進發雖
    受有腦部傷害，平均餘命未因此減少一節，完全背離美國疾
    管局說明及109年鑑定報告；原審自行翻譯美國疾管局說明
    之原文，亦顯然違背經驗法則。實則，柯進發原已40多歲，
    本身即有諸多易致壽命減少之疾病，又因車禍致嚴重腦傷，
    原審認柯進發之餘命應同於全國人口平均餘命，證據評價顯
    然違背論理法則。故原審判斷事實，顯然違背論理及經驗法
    則，適用法規顯有錯誤，且本件所涉法律問題，乃因車禍腦
    部嚴重受傷、又罹有高血壓、糖尿病、腦膜炎後遺症等諸多
    病症之人，得否仍以全國人口平均餘命為認定其平均餘命之
    標準，具有原則上之重要性等語。並聲明：㈠原判決不利於
    上訴人部分廢棄；㈡上開廢棄部分，發回原審法院更審。
二、按對於簡易訴訟程序之第二審判決，其上訴利益逾民事訴訟
    法第466條所定之額數者，當事人僅得以其適用法規顯有錯
    誤為理由，逕向最高法院提起上訴，並須經原裁判法院之許
    可，此項許可，以訴訟事件所涉及之法律見解具有原則上之
    重要性者為限，此觀同法第436條之2第1項、第436條之3第1
    項及第2項之規定自明。所謂適用法規顯有錯誤，係指原第
    二審判決就其取捨證據所確定之事實適用法規顯有錯誤而言
    ，不包括認定事實、取捨證據不當、判決不備理由或理由矛
    盾之情形在內（最高法院109年度台簡上字第24號、109年度
    台簡抗字第123號裁定意旨參照）。又所謂原則上之重要性
    ，係指該訴訟事件所涉及之法律問題意義重大，有加以闡釋
    之必要而言。故必第二審裁判取捨證據所確定之事實適用法
    規顯有錯誤，且其所涉及之法律問題意義重大，始得准許上
    訴。
三、上訴人雖執上情，指摘原判決有適用法規顯有錯誤之違背法
    令情事，提起第三審上訴。惟查，上訴人所陳上訴理由，無
    非指摘原判決依109年鑑定報告及卷內其他事證，認定柯進
    發雖因車禍受有腦部傷害，惟其平均餘命尚未因此減少，參
    酌臺中市107年簡易生命表所示，其自107年2月23日車禍發
    生時起，尚有平均餘命33.63年，暨美國疾管局說明何以不
    足採信等認定事實、取捨證據之當否，要與適用法規是否顯
    有錯誤無涉，亦無所涉及之法律見解具有原則上重要性之情
    事，揆諸前揭說明，自難認本件上訴為合法。從而，上訴人
    提起第三審上訴，即屬不應許可，應駁回上訴。
四、據上論結，本件上訴人之第三審上訴為不應許可，應予駁回
    ，爰依民事訴訟法第436條之3第3項後段、第95條、第85條
    第2項，裁定如主文。
中　　華　　民　　國　　111 　年　　9 　　月　　14　　日
                  民事第二庭  審判長法　官　呂麗玉
　　　　　　　　 
　　　　　　　　                    法  官　吳怡嫺
　　　　　　　　
                                    法  官　李佳芳　
正本係照原本作成
如對本裁定抗告須於裁定送達後10日內向本院提出抗告狀
中　　華　　民　　國　　111 　年　　9 　　月　　14　　日
                                書記官  蔡柏倫